臺灣高等法院高雄分院刑事判決　　　　100年度上易字第998號
上　訴　人
即　被　告　呂國祥
上列上訴人因竊盜案件，不服臺灣高雄地方法院100 年度易字第
483 號中華民國100 年7 月18日第一審判決（起訴案號：臺灣高
雄地方法院檢察署99年度偵字第27965 號），提起上訴，本院判
決如下：
      主    文
上訴駁回。
      理    由
一、按不服地方法院之第一審判決而上訴者，應向管轄第二審之
    高等法院為之。上訴書狀應敘述具體理由。上訴書狀未敘述
    上訴理由者，應於上訴期間屆滿後20日內補提理由書於原審
    法院，逾期未補提者，原審法院應定期間先命補正。第二審
    法院認為上訴書狀未敘述理由或上訴有第362 條前段之情形
    者，應以判決駁回之。但其情形可以補正而未經原審法院命
    其補正者，審判長應定期間先命補正。刑事訴訟法第361 條
    、第367 條，分別定有明文。所謂不服第一審判決之具體理
    由，必係依據卷內既有訴訟資料或提出新事證，指摘或表明
    第一審判決有何採證認事、用法或量刑等足以影響判決本旨
    之不當或違法，而構成應予撤銷之具體事由，始克當之（例
    如：依憑證據法則具體指出所採證據何以不具證據能力，或
    依憑卷證資料，明確指出所為證據證明力之判斷如何違背經
    驗、論理法則）；倘僅泛言原判決認定事實錯誤、違背法令
    、量刑失之過重或輕縱，而未依上揭意旨指出具體事由，或
    形式上雖已指出具體事由，然該事由縱使屬實，亦不足以認
    為原判決有何不當或違法者（例如：對不具有調查必要性之
    證據，法院未依聲請調查亦未說明理由，或援用證據不當，
    但除去該證據仍應為同一事實之認定），皆難謂係具體理由
    ，俾與第二審上訴制度旨在請求第二審法院撤銷、變更第一
    審不當或違法之判決，以實現個案救濟之立法目的相契合，
    並節制濫行上訴（最高法院97年度臺上字第892 號判決參照
    ）。是以上訴人之上訴書狀或補提之上訴理由書，雖有敘述
    上訴理由，惟並未具體敘述第一審判決有上述違法、不當情
    形，即與未敘述具體理由無異，其所為上訴，即不符合上訴
    之法定要件。
二、本件原判決認定「呂國祥知悉郭健良欲竊取（改制前）高雄
    縣鳳山市○○路○段50巷1 號之上址房屋內之財物，竟基於
    幫助竊盜之犯意，於99年8 月30日18時許，由呂國祥騎乘車
    牌號碼ZAJ-788 號機車搭載郭健良前往上址房屋，二人進入
    該屋後，郭健良以其所有客觀上可供兇器使用之十字螺絲起
    子拆卸屋內鋁門窗之鋁條14條，呂國祥則於3 樓房間等候搭
    載郭健良行竊後離開，郭健良竊取鋁條14條得手後放置在旁
    ，未即搬運離開之際，適警獲報趕赴上址，在3 樓房間當場
    查獲，並扣得鋁條14條及郭健良所有供犯罪及預備供犯罪所
    用油壓剪1 支、活動扳手1 支、尖嘴鉗1 支、斜口鉗2 支、
    十字螺絲起子2 支等物。」等情，係依憑上訴人即被告呂國
    祥與同案被告郭健良於警詢、檢察官偵查中、原審準備程序
    及審理時供述暨證人薛英鎧（即員警）於原審審理時之證詞
    ，復有搜索扣押筆錄、扣押物品目錄表、照片附卷及扣案之
    油壓剪1 支、活動扳手1 支、尖嘴鉗1 支、斜口鉗2 支、十
    字螺絲起子2 支等工具等證據資料，並敘明被告呂國祥所稱
    ：對郭健良竊取鋁條之事均不知情云云，顯係卸責之詞，不
    足採信；另敘明同案被告郭健良雖於原審審理時證稱：被告
    呂國祥載我到上址，他不知道我要竊取屋內的東西云云，核
    與其所於原審準備程序供稱：「我跟呂國祥認識很久了，平
    常沒有什麼聯絡，99年8 月30日我在路上遇到呂國祥，我問
    他現在做什麼，他說他沒有工作，我就約他一起去拆卸鋁門
    窗的鋁條，他不會拆，我是叫他載我去」等語有別，是其於
    原審審理時之證述應係事後迴護之詞，難予憑信。因而認定
    被告呂國祥罪證明確，論處被告呂國祥幫助犯攜帶兇器竊盜
    罪，處有期徒刑伍月，如易科罰金，以新台幣壹仟元折算壹
    日；已詳敘所憑之證據與認定之理由。所為論敘，經核並無
    違背經驗法則或論理法則，量刑亦屬允當。被告呂國祥上訴
    意旨略以：被告並無犯案事實，亦無幫郭健良攜帶工具，亦
    未看到郭健良有拿工具偷東西云云。被告呂國祥上訴意旨並
    未具體敘述第一審判決有何違法或不當情形，即與未敘述具
    體理由無異，依上揭說明，本件被告呂國祥上訴顯不合法定
    程式，應予駁回，並不經言詞辯論為之。
據上論斷，應依刑事訴訟法第367條前段、第372條，判決如主文
。
中    華    民    國   100    年    10    月    13    日
                  刑事第四庭    審判長法  官  蕭權閔
                                      法  官  王憲義
                                      法  官  唐照明
以上正本證明與原本無異。
不得上訴。
中    華    民    國  100     年    10    月    13    日
                                      書記官  陳靖華